# 小型微利企业的税率

提问人：zl10552303 时间：2023-01-06 15:33:33
陈版您好，这边遇到一个并购企业的子公司为小型微利企业，该公司 2021 年收到与资产相关政府补助 2000 多万，当期计入递延收益，那么 2021 年递延所得税资产税率如何区分？应纳税所得额 100 万以内按2.5%， 100 万-300万按10%，超过 300 万的按25%么？

回答人：chenyiwei
首先，计量递延所得税资产、负债时的适用税率不是暂时性差异发生当年的适用税率，而是预计转回时的适用税率。因此，如果小型微利企业的税收优惠在未来不再延续的，则不能依据现行的分档税率计量递延所得税资产。
其次，假设该分档优惠税率未来仍将延续，则递延所得税资产计量的税率通常按边际税率确定，即在将该项递延收益计入当期应纳税所得额后，导致所增加的应纳税所得额对应的税率档次；也有观点认为可以采用预期的未来转回期间平均适用税率。

提问人：zl10552303 时间：2023-01-11 19:16:42
陈版，假如转回的税率与现有的税率不一致，填写会计利润与所得税调整过程中这个税率差异形成的金额应填列到哪个项目中啊

回答人：chenyiwei
税率变动的影响。